【裁判字號】    99,交抗,657
【裁判日期】    990802
【裁判案由】    聲明異議
【裁判全文】
臺灣高等法院臺中分院刑事裁定         99年度交抗字第657號
抗  告  人
即受處分人  甲○○
上列抗告人因聲明異議案件，不服臺灣苗栗地方法院中華民國
99年5月19日裁定（99年度交聲字第23號）提起抗告，本院裁定
如下：
    主  文
抗告駁回。
    理  由
一、本件經本院審理結果，認原審裁定並無不當，應予維持，並
    引用原審裁定記載之理由（如附件）。
二、本件抗告人即受處分人甲○○（下稱抗告人）抗告意旨略以
    ：(一)、當日抗告人是去打字行，且置身訴訟期間，依經驗法
    則，確由不知名業主代替開車，非抗告人自行駕車。(二)、抗
    告人第一次報案時車子停在分局正門口，值班警員即證人陳
    明君無法看到外面動靜，第二次報案時為晚上七點，天色黑
    暗，即使近距離亦難分辨，若監視器有錄到抗告人，應對抗
    告人出示翻拍照片。(三)、抗告人有糖尿病及關節病，走路不
    穩，故經驗法則對抗告人顯難適用，遑論抗告人在警局尚暢
    談法律近一小時。(四)、綜上，原裁定僅憑警員證述即推定抗
    告人有酒駕行為，並無理由，爰提起抗告請求撤銷原裁定云
    云。
三、按汽車駕駛人拒絕接受第一項測試之檢定者，處新臺幣六萬
    元罰鍰，並當場移置保管該汽車及吊銷該駕駛執照，為道路
    交通管理處罰條例第三十五條第四項前段所明定。又汽車駕
     駛人，曾依第三十五條第四項前段規定吊銷駕駛執照者，
     三年內不得考領駕駛執照，同條例第六十七條第二項前段
     亦有明文。
四、經查：
(一)、本件抗告意旨主張當日由不知名業主代替開車，非抗告人自
    行駕車至苗栗縣竹南分局報案云云，然原審已詳述抗告人於
    原審調查時自承其於98年2月23日當日傍晚7時許確有在車上
    喝酒，並拒絕酒測之事實，且依證人即本件舉發警員陳烽逸
    證述、監視器畫面翻拍照片、現場照片、員警工作紀錄簿、
    本件違規蒐證錄音之譯文，及經當庭勘驗原舉發單位提供之
    蒐證錄影光碟等，足認抗告人有於民國98年2月23日19時許
    ，駕駛自小客車於苗栗縣竹南鎮○○路72號（即苗栗縣警察
    局竹南分局竹南派出所）前，拒絕接受酒精濃度測試之檢定
    之行為，並經合法舉發，復詳予說明抗告人辯稱：當時是由
    他人搭載前往警局報案，並非自己開車云云，不可採信之理
    由。抗告意旨未提出任何開車者另有其人之資料，而執陳詞
    空言主張依經驗法則，當日確有不知名業主代替開車云云，
    自無足憑採。
(二)、抗告意旨稱：抗告人第一次報案時車子停在分局正門口，值
    班警員即證人陳明君無法看到外面動靜，與證人陳烽逸於原
    審證稱「第一次的時候，他的車停在監視器外面，我們照不
    到」等語（原審卷第25-26頁）相符，本院自無加以說明之
    必要。雖抗告意旨又稱：第二次報案時為晚上七點，天色黑
    暗，即使近距離亦難分辨，若監視器有錄到抗告人，應對抗
    告人出示翻拍照片云云，然查，證人陳烽逸於原審證稱「第
    二次時他的車停在正門口，監視器有錄到他一人下車，持鑰
    匙進入警局，車上沒有其他人，我們事後調監視器都是他一
    人進來」（原審卷第26頁），且經核與證人陳烽逸於原審庭
    呈苗栗縣警察局竹南分局值班臺監視器畫面所拍攝抗告人第
    二次報案之翻拍照片（原審卷第35頁）相符，即依翻拍照片
    確實可見甲○○「第2次至分局將車停放分局前」、「第2次
    至分局進入值班臺」等情形，是抗告意旨主張晚上七點天色
    黑暗難以辨識，及警員未出示翻拍照片云云，藉以質疑原審
    裁定認定之理由，亦難採信。
(三)、經原審勘驗原舉發單位提供之蒐證錄影光碟，勘驗結果「4.
    ˙˙˙有二位警員一前一後將異議人拖進派出所，異議人當
    時半蹲半跪，步伐不穩，拒絕酒測」（原審卷第27頁），而
    證人陳烽逸提出本件違規蒐證之譯文，抗告人於警員之對話
    ，其中「（警員：喝酒開車很危險，你喝幾杯酒？）甲○○
    ：但是我在美國我跟你講，喝酒不代表不能駕駛，我現在跟
    你講哦（警員：美國也不能酒後開車）˙˙˙」（原審卷第
    45頁），可知抗告意旨稱：抗告人有糖尿病及關節病，走路
    不穩，故經驗法則對抗告人顯難適用，遑論抗告人在警局尚
    暢談法律近一小時云云，應係主張其縱有酒後駕車之行為，
    惟仍未達「酒精濃度超過規定標準」致不能安全駕駛之違規
    程度，然查，本件並非舉發抗告人呼氣酒精濃度超過標準，
    而係舉發抗告人拒絕接受酒精濃度測試檢定之行為，已如前
    所述，是抗告意旨此部分所辯，洵無可採。
五、綜上，抗告人上開違規行為堪以認定。原處分機關依道路交
    通管理處罰條例第三十五條第四項前段、第六十七條第二項
    前段之規定，予以裁處受處分人罰鍰新臺幣六萬元，吊銷駕
    駛執照，三年內禁考。原審調查後予以維持，並駁回受處分
    人之異議，核無違誤。抗告人抗告意旨徒憑己見，任意指摘
    原裁定不當，並無理由，應予駁回。
道路交通案件處理辦法第二十六條、刑事訴訟法第四百十二條，
裁定如主文。
中    華    民    國    99    年    8     月    2     日
            刑事第四庭    審判長法  官  洪  耀  宗
                                法  官  許  文  碩
                                法  官  蔡 王 金 全
上列正本證明與原本無異。
不得再抗告。
                                書記官  金  珍  華
中    華    民    國    99    年    8     月    3     日

司法院資訊處製作；財團法人民間司法改革基金會備份。
